臺灣彰化地方法院交通事件裁定　九十四年度交聲字第一一八號
　　原處分機關　交通部公路總局臺中區監理所彰化監理站
　　異　議　人
　　即受處分人　甲○○原名蔡.
上列受處分人因違反道路交通管理處罰條例案件，對於交通部公
路總局臺中區監理所彰化監理站民國九十四年二月二十三日所為
之處分（原處分案號：彰監五字第裁六四─Ｚ00000000
號）聲明異議，本院裁定如下：
    主  文
異議駁回。
    理  由
一、按汽車行駛於高速公路而不遵管制之規定者，處汽車駕駛人
    新臺幣（下同）三千元以上六千元以下罰鍰。行車速度應依
    標誌或標線之規定；汽車駕駛人有第三十三條者，除依原條
    款處罰鍰外，並予記違規點數一點；道路交通管理處罰條例
    第三十三條第一項、第六十三條第一項第一款及道路交通安
    全規則第九十三條第一項、高速公路交通管制規則第五條第
    一項與違反道路交通管理事件統一裁罰標準表分別定有明文
    。次按汽車駕駛人有飲酒後其吐氣所含酒精成份超過每公升
    ０．二五毫克以上者，不得駕車；汽車駕駛人，駕駛汽車經
    測試檢定有酒精濃度超過規定標準者，處一萬五千元以上六
    萬元以下罰鍰，並當場禁止其駕駛及吊扣其駕駛執照一年，
    道路交通安全規則第一百十四條第二款、道路交通管理處罰
    條例第三十五條第一項第一款亦有明定。又依違反道路交通
    管理事件統一裁罰標準及處理細則所訂之違反道路交通管理
    事件統一裁罰標準表，也明文駕駛人飲酒後其吐氣所含酒精
    成份超過每公升０．二五毫克以上未滿○．四毫克者，如駕
    駛小型車，在期限內到案聽候裁決者，處三萬元，並當場禁
    止其駕駛及吊扣其駕駛執照一年。
二、本件異議人即受處分人（下稱異議人）甲○○（原名蔡顯熊
    ）於民國九十年十二月四日凌晨三時四十分許，飲酒後仍駕
    駛車號Ｕ四─六三０九號自用一般小客車，行經國道中山高
    速公路南下路段一三八公里處時，因超速行駛為執行臨檢勤
    務之國道公路警察局第二警察隊造橋分隊員警攔檢，並檢測
    出異議人飲酒後其吐氣所含酒精濃度成份為每公升０．三二
    毫克，已有酒精濃度過量情形，遂以異議人有違反道路交通
    管理處罰條例第三十三條第一項、第三十五條第一項第一款
    之行為，掣開Ｚ00000000號舉發違反道路交通管理
    事件通知單舉發，嗣原處分機關經調查結果，仍認異議人有
    上開違規行為，乃依上開條例及違反道路交通管理事件統一
    裁罰標準及處理細則所訂之違反道路交通管理事件統一裁罰
    標準表之規定，合計裁處異議人三萬三千元罰鍰，並吊扣其
    駕駛執照十二月，且依第六十三條第一項第一款規定記違規
    點數一點。
三、異議人固坦承超速行駛及酒後駕車，惟辯稱：員警在酒測前
    未讓其漱口，致影響酒測之準確性云云。經查：
  (一)本件異議人於前開時、地有酒醉駕車，為執行臨檢勤務之員
    警攔檢，並檢測異議人飲酒後其吐氣所含酒精濃度成份為每
    公升０．三二毫克等情，有卷附序號０一六九一七號之呼氣
    酒精測試器所測試之酒精測試表影本可憑。警方之所以實施
    口中酒精吐氣測試，是以交通安全為目的，法律並明文規定
    測試結果不能超過一定數值，並以該數值推定駕駛人行車安
    全之能力有否減退，及有無導致不安全危險狀態之發生。至
    於酒測如何實施，標準值如何規定，均僅係手段而已，方不
    能以手段而害其目的，亦即重點乃在人體對酒精之反應程度
    如何，而口中酒精濃度測試，是在推定身體之反應程度，設
    若身體對酒精之反應程度已達法規所不容許駕駛之程度，卻
    仍准許藉由其他方法，而使口中酒精濃度測試值遭扭曲，致
    對身體之反應造成誤判，則交通安全將難以維護。是以，異
    議人主張應先令其漱口再行酒測云云，不僅是強苛執行酒測
    人員無法有效確實的執行法律，滋生受測者與警方對執行方
    法（如漱口次數、漱口時間之多寡）之爭議，且對於真實之
    發現，多有妨礙，難認有理。
  (二)又舉發警員掣單舉發違反道路交通管理處罰條例所列之違規
    事實，本質上為行政處分，係公務員基於職務上權力，依法
    就特定之具體事件所為具有公法上效果之單方行政行為，基
    於公務員為公法上行為具有公信力之原則，該行政處分當可
    被推定為真正，本件異議人既未就執勤警員之舉發有誤提出
    相關證據以供調查，本院亦查無任何證據足資證明其有捏造
    事實違法取締之情事，則執勤警員本其維護通秩序、安全職
    責所為之舉發，自應受到合法、正確之推定，當不因異議人
    上開所辯而異其情形。
  (三)綜上，本件異議人有駕駛汽車酒精濃度過量之違規行為，至
    堪認定，原處分機關依道路交通管理處罰條例第三十五條第
    一項第一款，合併超速部分依同條例第三十三條第一項、第
    六十三條第一項第一款暨違反道路交通管理事件統一裁罰標
    準及處理細則所訂之違反道路交通管理事件統一裁罰標準表
    之規定，裁處異議人甲○○即蔡顯熊罰鍰三萬三千元，並吊
    扣其駕駛執照十二個月，且記違規點數一點，核無違誤，本
    件異議為無理由，自應予駁回。
  (四)至異議人又稱上揭事實經裁決結果，須吊扣駕照十二個月和
    三萬三千元罰鍰，處罰過於嚴重云云，但查道路交通管理處
    罰條例係主管機關為加強道路交通管理，維護交通秩序，確
    保交通安全，經由立法機關所制定之法律規範，如異議人認
    其中部分規定過於嚴苛，自應透過其他管道謀求修法解決，
    尚非本院所得審理，附此說明。
四、據上論斷，應依道路交通案件處理辦法第十九條，裁定如主
    文。
中　　華　　民　　國　  九十四　年　  十一  月　三十　日
                  交通法庭　            法  官  周莉菁
以上正本證明與原本無異。
如不服本裁定，應於送達後五日內，向本院提出抗告狀（須附繕
本）。
中　　華　　民　　國　　九十四　年　　十二　月　 七   日
                                        書記官  黃當易
